【裁判字號】    87,易,1980
【裁判日期】    890211
【裁判案由】    麻藥管理條例
【裁判全文】
臺灣板橋地方法院刑事判決                        八十七年度易字第一九八號
    公  訴  人  臺灣板橋地方法院檢察署檢察官
    被      告  甲○○
右列被告因違反麻醉藥品管理條例案件，經檢察官提起公訴（八十六年度偵字第二四
五Ｏ三號）及移送併案審理（八十七年度偵字第五二ＯＯ號），本院判決如左：
    主  文
甲○○連續施用第二級毒品，免刑，扣案之安非他命參包（其中壹包淨重零點肆陸公
克、另貳包合計淨重零點陸貳公克）、玻璃球壹個均沒收銷燬之。
    事  實
一、甲○○基於施用第二級毒品安非他命之概括犯意，自八十六年七月間某日起，至
    八十七年二月十五日止，在台北縣土城市○○路○段六十四號三樓、台北縣板橋
    市○○路○段二三九號十三樓之六等地，以將安非他命置於玻璃球內燒烤以吸取
    煙霧之方式，連續施用第二級毒品安非他命多次，先於八十六年十二月四日零時
    許，在桃園市○○街六十號地下室經警查獲，並當場扣得安非他命一包（淨重零
    點四六公克）；又於八十七年二月十五日下午三十四十五分許，在台北縣板橋市
    ○○路○段二三九號十三樓之六為警查獲，並當場扣得安非他命二包（合計淨重
    零點六二公克）、專供施用毒品安非他命所用之玻璃球一個。
二、案經台北縣警察局海山分局報請台灣板橋地方法院檢察署檢察官偵查起訴，及移
    送併案審理（台灣板橋地方法院檢察署八十七年度偵字第五二ＯＯ號），經本院
    依職權裁定送觀察、勒戒後，因有繼續施用傾向，再經裁定令入戒治處所施以強
    制戒治一年，於戒治期間屆滿三月後，其成效經評定為合格，無繼續戒治之必要
    ，經本院裁定停止戒治，所餘戒治期間交付保護管束，嗣因違反保護管束應遵守
    事項情節重大，經本院裁定撤銷停止戒治，令入戒治處所施以強制戒治，至八十
    九年一月廿一日強制戒治執行期滿。
    理  由
一、右揭事實，業據被告甲○○於本院審理中坦承不諱，又被告於八十六年十二月四
    日為警查獲後所採之尿液，經送驗結果，有安非他命陽性反應，有台北縣衛生局
    煙毒檢驗成績書（附於台灣板橋地方法院檢察署八十六年度偵字第二四五Ｏ三號
    號案卷第一Ｏ一頁）；其於八十七年二月十五日為警查獲後所採尿液，經送驗結
    果，有安非他命陽性反應，有台北市立療養院煙毒尿檢驗報告書（附於本院審理
    卷）可稽；其於八十六年十二月四日經警查扣之白色粉末一包經送鑑定結果，確
    係安非他命無誤，有法務部調查局八十七年五月六日（８７）00000000
    0號檢驗通知書（附於本院審理卷）及該包安非他命扣案可稽；並有被告所持有
    於八十七年二月十五日經警查扣之安非他命二包（合計淨重零點六二公克）及專
    供施用毒品安非他命之器具玻璃球一個扣案足資佐證，是被告自白與事實相符，
    本件事證明確，被告犯行洵堪認定，應依法論科。
二、被告甲○○行為後，毒品危害防制條例已於八十七年五月二十日公布，自同年月
    二十二日起施行，以之與行為時之麻醉藥品管理條例相比較之結果，以裁判時之
    新法即毒品危害防制條例之規定有利於被告，自應適用該新法。核被告甲○○所
    為，係犯毒品危害防制條例第十條第二項之罪。被告施用安非他命前非法持有安
    非他命之低度行為，為施用之高度行為所吸收，不另論罪。公訴人起訴之犯罪事
    實，雖未論及被告自八十六年十二月二日以後之犯行，惟該部分之事實與起訴之
    事實部分，有連續犯裁判上一罪之關係，應為起訴效力所及，本院自得加以審究
    。被告先後多次施用安非他命犯行，時間緊接，所犯係構成犯罪要件相同之罪名
    ，顯係基於概括犯意反覆為之，為連續犯，應依法論以一罪。但查，被告經本院
    依職權裁定送觀察、勒戒後，因有繼續施用傾向，再經裁定令入戒治處所施以強
    制戒治一年，於戒治期間屆滿三月後，其成效經評定為合格，無繼續戒治之必要
    ，經本院裁定停止戒治，所餘戒治期間交付保護管束，嗣因違反保護管束應遵守
    事項情節重大，經本院於八十八年四月十三日裁定撤銷停止戒治，自八十八年五
    月廿八日令入戒治處所施以強制戒治，至八十九年一月廿一日強制戒治執行期滿
    之事實，有本院裁定四件、台灣台北看守所附設勒戒處所有無繼續施用毒品傾向
    證明書、台灣台北戒治所報請停止戒治報告表、台灣板橋地方法院檢察署八十七
    年戒執護助二字二七號保護管束執行案件全卷、本院戒治執行指揮書回證在卷足
    憑，依法應就被告施用第二級毒品犯行，為免刑之判決。扣案之安非他命三包（
    其中一包淨重零點四六公克、另二包合計淨重零點六二公克）係第二級毒品，玻
    璃球一個係專供施用毒品安非他命所用之器具，應依毒品危害防制條例第十八條
    第一項前段之規定，併予宣告沒收銷燬之。
據上論斷，應依刑事訴訟法第二百九十九條第一項但書，毒品危害防制條例第十條第
二項、第十八條第一項前段、第二十三條、第三十五條第三款，刑法第十一條前段、
第二條第一項前段、第五十六條、第三十九條，判決如主文。
本案經檢察官郭永發到庭執行職務
中      華      民      國      八十九      年      二      月    十一  日
                                  臺灣板橋地方法院刑事第三庭
                                          法  官  連育群
右正本證明與原本無異。
如不服本判決，應於判決送達後十日內，向本院提出上訴狀。
                                          書記官  阮旭家
中      華      民      國      八十九      年      二      月    十五  日
附錄本案論罪科刑法條全文：
毒品危害防制條例第十條
  施用第一級毒品者，處六月以上五年以下有期徒刑。
  施用第二級毒品者，處三年以下有期徒刑。


司法院資訊處製作；財團法人民間司法改革基金會備份。
